臺灣苗栗地方法院刑事判決　　　　　　　100年度訴字第431號
公　訴　人　臺灣苗栗地方法院檢察署檢察官
被　　　告　吉玲瑤
選任辯護人　李震華律師
上列被告因毒品危害防制條例案件，經檢察官提起公訴（100 年
度偵字第2619、2990號），本院判決如下：
    主  文
吉玲瑤所犯各罪及處刑（含從刑）分別如附表一至五宣告罪刑欄
所示。主刑部分，應執行有期徒刑拾伍年捌月。從刑部分，併執
行之。
    犯罪事實
壹、吉玲瑤前因毒品等案件經本院分別判處有期徒刑11月15日、
    6 月15日、2 年2 月，合併執行徒刑3 年7 月20日，於96年
    6 月12日入監服刑，後於98年10月15日假釋出監付保護管束
    ，99年11月20日保護管束期滿未經撤銷，未執行之刑以已執
    行論。
貳、販賣第一、二級毒品
    吉玲瑤意圖營利，分別基於販賣第一級毒品海洛因及第二級
    毒品安非他命之犯意，從事如附表一、二各編號欄所示之時
    間、地點，將第一級毒品海洛因及第二級毒品安非他命分別
    販賣予杜恩壽、胡評、張文團、廖仁旗四人。其各次販賣金
    額、數量、聯絡方式等交易詳情，均亦詳如附表一、二各編
    號欄內所示。
參、轉讓第一、三級毒品及禁藥
    吉玲瑤復又基於轉讓第一級毒品海洛因、禁藥安非他命及第
    三級毒品愷他命之犯意，於附表三至五各編號欄所示之時間
    、地點，將第一級毒品海洛因、禁藥安非他命及第三級毒品
    愷他命分別轉讓予杜恩壽、徐鈺傑、朱俊潮三人。其各次轉
    讓詳情，亦均詳如附表三至五各編號欄內所示。
肆、查獲經過
    100 年5 月2 日7 時35分許，吉玲瑤為警在苗栗縣頭份鎮○
    ○路955 號6 樓搜索並扣得相關證物，因而查獲上情。
伍、案經苗栗縣警察局頭份分局、臺中市政府警察局和平分局報
    告臺灣苗栗地方法院檢察署檢察官偵查後提起公訴。
    理  由
壹、本案兩造對於案內證據資料之證據能力均無爭執（見本院卷
    第43至44頁），又查本案卷證中，關於非供述證據部分，查
    無違法取證之情形，故無應予排除證據能力之證據；供述證
    據部分，可分別情形，依刑事訴訟法中關於傳聞法則之法定
    例外（刑事訴訟法第159 條之1 至第159 條之5 ），取得證
    據能力。兩造既無關於證據能力之爭執，爰不再一一贅述其
    依據。
貳、被告對於上開犯罪事實，於偵查、本院羈押訊問及審理中均
    坦白承認（見偵2619卷第234 至235 頁、聲羈卷第6 至8 頁
    、本院卷第43、52頁），各次犯行所憑以認定之證據，均詳
    如附表中「認定犯罪事實所憑之證據」欄所載，經核被告自
    白與事實相符，可以採信。各次犯行，均屬事證明確，可以
    認定
參、論罪科刑之理由：
一、按安非他命類之藥品，於民國69年12月8 日即經行政院衛生
    署以衛署藥字第30114 號公告禁止輸入、製造、販賣，而屬
    於藥事法第22條第1 款所規定之禁藥，依法不得轉讓。是核
    被告吉玲瑤所為，係犯毒品危害防制條例第4 條第1 、2 項
    之販賣第一、二級毒品罪、同條例第8 條第1 、3 項之轉讓
    第一、三級毒品罪及藥事法第83條第1 項轉讓禁藥罪。其中
    關於被告所犯轉讓禁藥罪部分，雖形式上係同時符合毒品危
    害防制條例第8 條第2 項之罪，惟因藥事法第83條第1 項係
    屬重法及後法，本於重法優先輕法、後法優先前法之適用法
    律原則，自應僅論以藥事法之轉讓禁藥罪，而不再適用毒品
    危害防制條例之轉讓毒品罪（最高法院97年度台非字第461
    號、96年度台非字第296 號等判決要旨參照）。但毒品危害
    防制條例之轉讓毒品罪，設有法定刑之下限，藥事法之轉讓
    禁藥罪卻無此限制，科刑時自應斟酌此一情形，於毒品危害
    防制條例之轉讓毒品罪法定刑下限以上科刑，避免適用重法
    反為較輕之量刑，以得法理之平。起訴書雖以轉讓第二級毒
    品罪起訴，惟已經檢察官當庭變更為轉讓禁藥罪（本院卷第
    49頁及其背面），自毋庸再由本院變更起訴法條而為判決。
二、又被告於各次販賣、轉讓前後持有毒品之低度行為，應為各
    次販賣、轉讓毒品之高度行為所吸收，而不另論罪。另被告
    各次販賣、轉讓毒品犯行，犯意各別，行為互殊，應分論併
    罰。
三、被告有犯罪事實欄首段所載，受刑之宣告及執行之情形，此
    有臺灣高等法院被告前案紀錄表1 份在卷可證，其於有期徒
    刑執行完畢後5 年內，故意再犯本案有期徒刑以上之各罪，
    均為累犯，除法定刑為死刑、無期徒刑部分，依法不得加重
    外，均應加重其刑。但被告於偵、審中就其各次販賣、轉讓
    毒品行為，均有自白，符合毒品危害防制條例第17條第2 項
    之規定，各應依該規定減輕其刑。以上刑之加重及減輕事由
    ，均應依法先加重後減輕。另由臺灣高等法院被告前案紀錄
    表可知，被告甫於99年11月20日前案假釋期滿，即於同月22
    日經檢察官分案偵查，於100 年3 月29日因販賣第1 、2 級
    毒品經本院判處合併應執行刑13年之有期徒刑，比對其於本
    案各件犯行之時間，明顯可以推知被告竟在本院審理其販毒
    前案期間或宣判未久，又為本案各件犯行，可見先前之偵、
    審程序及刑罰之宣告，對被告毫無警惕或個別預防作用，檢
    察官請求本案各件勿再適用刑法第59條酌減其刑，經核上開
    情節，被告確無可憫恕之處，而無適用刑法第59條之餘地。
四、爰審酌被告先前有偽造文書及多次施用毒品等前科，所為本
    案各件犯行，均為累犯；本案中販賣、轉讓各犯行，數量及
    金額非多，但仍略有差異，在量刑上應有不同評價；被告犯
    後於偵、審中均坦白承認犯行，有效節省司法調查資源，於
    量刑應給予有利考量，併考量其他等一切情狀，分別量處如
    主文所示之主刑，並依法就所宣告之各主刑，定其應執行刑
    。
五、沒收部分：
（一）扣案之第一級毒品海洛因20包共毛重17.27 公克（均含袋
      重）及第二級毒品即禁藥安非他命3 包共毛重1.78公克（
      均含袋重），已經警方分別秤重、初步檢驗屬實，有警方
      查獲被告涉嫌毒品危害防制條例毒品初步鑑驗報告單乙份
      （含現場搜索扣押照片及鑑驗查獲毒品之照片數幀）在卷
      可憑（見偵2619卷第42至50頁）。故依毒品危害防制條例
      第18條第1 項前段，分別於最後乙次（以時序排列）販賣
      犯行所宣告之主刑後，併宣告沒收銷燬之，而不於各次販
      賣、轉讓罪併同宣告（最高法院98年度台上字第1063號、
      98年度台上字第738 號、99年度台上字第3139號判決意旨
      參照）。
（二）扣案之行動電話門號0000000000號1 具（廠牌易利信，IM
      EI：00000000-000000-0 ，含SIM 卡，見警方扣押物品目
      錄表，偵2619號卷第26頁背面），為被告所有，且供其各
      次販賣犯行所用，業據被告供承在卷（見本院卷第51頁、
      偵2619卷第218 頁及229 頁），並有上開通訊監察譯文可
      證（卷內位置詳各附表所示），應依毒品危害防制條例第
      19條第1 項於各該次販賣犯行所宣告之主刑後，併宣告沒
      收（含SIM 卡在內均沒收，最高法院99台上1791號判決意
      旨參照）。且因已扣押在案，無不能沒收之情形，故不再
      為相關追徵之宣告。
（三）被告各次販賣毒品所得，如附表一、二之販毒所得欄所示
      ，亦應依毒品危害防制條例第19條第1 項，於各次販賣第
      一、二級毒品之犯行所宣告之主刑後，併宣告沒收，如全
      部或一部不能沒收時，則以其財產抵償之。
（四）至於其他扣案物品（注射針筒1 支、安非他命吸食器1 組
      及刮勺2 支【原起訴書誤植為12支】），被告已供明係其
      施用第一級毒品海洛因及第二級毒品安非他命之器具（見
      偵2619卷第196 頁、本院卷第51頁背面），且查無證據可
      認與本案販賣或轉讓犯行有關，亦無其他法定沒收事由，
      爰不予宣告沒收，應由檢察官另行依法處理。
（五）以上從刑，依法應併執行之。
肆、應適用之法條：
一、刑事訴訟法第299 條第1 項前段。
二、毒品危害防制條例第4 條第1 、2 項、第8 條第1 項、第3
    項、第17條第2 項、第18條第1 項、第19條第1 項。
三、藥事法第83條第1 項。
四、刑法第11條、第47條第1 項、第51條第5 、9 款。
本案經檢察官張文傑到庭執行職務。
中    華    民    國   100    年    7     月    27    日
       刑事第二庭    審判長法  官  楊 清 益
                           法  官  林 靜 雯
                           法  官  蔡 志 宏
本件正本證明與原本無異。
如不服本判決應於收受判決後10日內向本院提出上訴書狀，並應
敘述具體理由。其未敘述上訴理由者，應於上訴期間屆滿後20日
內向本院補提理由書( 均須按他造當事人之人數附繕本) 「切勿
逕送上級法院」。
                           書記官  廖 仲 一
中    華    民    國   100    年    7     月    29    日
附錄本判決論罪科刑之法條
毒品危害防制條例第4條
製造、運輸、販賣第一級毒品者，處死刑或無期徒刑；處無期徒
刑者，得併科新臺幣2 千萬元以下罰金。
製造、運輸、販賣第二級毒品者，處無期徒刑或7 年以上有期徒
刑，得併科新臺幣1 千萬元以下罰金。
製造、運輸、販賣第三級毒品者，處5 年以上有期徒刑，得併科
新臺幣7 百萬元以下罰金。
製造、運輸、販賣第四級毒品者，處3 年以上10年以下有期徒刑
，得併科新臺幣3 百萬元以下罰金。
製造、運輸、販賣專供製造或施用毒品之器具者，處1 年以上7
年以下有期徒刑，得併科新臺幣1 百萬元以下罰金。
前五項之未遂犯罰之。
毒品危害防制條例第8條
轉讓第一級毒品者，處1 年以上7 年以下有期徒刑，得併科新臺
幣1 百萬元以下罰金。
轉讓第二級毒品者，處6 月以上5 年以下有期徒刑，得併科新臺
幣70 萬元以下罰金。
轉讓第三級毒品者，處3 年以下有期徒刑，得併科新臺幣30萬元
以下罰金。
轉讓第四級毒品者，處1 年以下有期徒刑，得併科新臺幣10萬元
以下罰金。
前四項之未遂犯罰之。
轉讓毒品達一定數量者，加重其刑至二分之一，其標準由行政院
定之。
藥事法第83條
明知為偽藥或禁藥，而販賣、供應、調劑、運送、寄藏、牙保、
轉讓或意圖販賣而陳列者，處7 年以下有期徒刑，得併科新臺幣
5 百萬元以下罰金。
犯前項之罪，因而致人於死者，處7 年以上有期徒刑，致重傷者
，處3 年以上12年以下有期徒刑。
因過失犯第1 項之罪者，處2 年以下有期徒刑、拘役或科新臺幣
30萬元以下罰金。
第1 項之未遂犯罰之。
各附表之說明：
一、以下各附表中之金額均為新臺幣。
二、就證據所在卷次，各卷宗之簡稱，說明如下：
（一）100 年度偵字第2619號卷，下稱偵2619卷。
（二）100 年度偵字第2990號卷，下稱偵2990卷。
（三）100 年度聲羈字第138 號卷，下稱聲羈卷。
 附表一：販賣第一級毒品海洛因部分
┌─┬─────────┬─────────┬─────────────┐
│編│   犯罪事實       │ 認定犯罪事實所憑 │        宣告罪刑          │
│號│                  │ 之證據           │                          │
├─┼─────────┼─────────┼─────────────┤
│1 │被告吉玲瑤以其所持│1.被告吉玲瑤於偵查│吉玲瑤販賣第一級毒品海洛因│
│  │有之門號0000000000│  、羈押訊問及本院│，累犯，處有期徒刑拾伍年貳│
│  │號行動電話與張文團│  審理中之自白。  │月。扣案之行動電話（含門號│
│  │以其所持有之門號09│  （偵2619卷第235 │0000000000號SIM 卡壹張）壹│
│  │00000000號行動電話│  頁、聲羈卷第7 頁│具沒收。未扣案之犯罪所得財│
│  │聯絡，於100 年3 月│  、本院卷第43、52│物共新臺幣參仟元沒收之，如│
│  │13日11時32分許，在│  頁）            │全部或一部不能沒收時，以其│
│  │苗栗縣頭份鎮○○路│2.證人張文團於警詢│財產抵償之。              │
│  │955 號6 樓，以3000│  中之證述。      │                          │
│  │元之代價售予張文團│  （偵2990卷第130 │                          │
│  │海洛因1 包，而販賣│  背面至131 頁）  │                          │
│  │毒品既遂。        │3.通訊監察譯文。  │                          │
│  │                  │  （偵2990卷第46至│                          │
│  │                  │  47頁）          │                          │
│  │                  │                  │                          │
├─┼─────────┼─────────┼─────────────┤
│2 │被告吉玲瑤以其所持│1.被告吉玲瑤於偵查│吉玲瑤販賣第一級毒品海洛因│
│  │有之門號0000000000│  、羈押訊問及本院│，累犯，處有期徒刑拾伍年。│
│  │號行動電話與杜恩壽│  審理中之自白。  │扣案之行動電話（含門號0970│
│  │以其所持有之門號09│  （偵2619卷第234 │471091號SIM 卡壹張）壹具沒│
│  │00000000號行動電話│  頁、聲羈卷第7 頁│收。未扣案之犯罪所得財物共│
│  │聯絡，於100 年4 月│  、本院卷第43、52│新臺幣壹仟元沒收之，如全部│
│  │5 日12時15分許，在│  頁）            │或一部不能沒收時，以其財產│
│  │苗栗縣頭份鎮○○路│2.證人杜恩壽於警、│抵償之。                  │
│  │農會前，以1000元之│  偵訊中之證述。  │                          │
│  │代價售予杜恩壽0.2 │  （偵2619卷第72至│                          │
│  │公克（含袋重，原起│  73頁、第80頁及其│                          │
│  │訴書誤載為0.1 公克│  背面）          │                          │
│  │）之海洛因1 包，而│3.通訊監察譯文。  │                          │
│  │販賣毒品既遂。    │  （偵2619卷第88至│                          │
│  │                  │  89頁）          │                          │
│  │                  │                  │                          │
├─┼─────────┼─────────┼─────────────┤
│3 │被告吉玲瑤以其所持│1.被告吉玲瑤於偵查│吉玲瑤販賣第一級毒品海洛因│
│  │有之門號0000000000│  、羈押訊問及本院│，累犯，處有期徒刑拾伍年貳│
│  │號行動電話與胡評以│  審理中之自白。  │月。扣案之行動電話（含門號│
│  │其所持有之門號0989│  （偵2619卷第234 │0000000000號SIM 卡壹張）壹│
│  │862424號行動電話聯│  頁、聲羈卷第7 頁│具沒收。未扣案之犯罪所得財│
│  │絡，於100 年4 月3 │  、本院卷第43、52│物共新臺幣參仟元沒收之，如│
│  │日16時5 分許（原起│  頁）            │全部或一部不能沒收時，以其│
│  │訴書誤載為20時16分│2.證人胡評於警、偵│財產抵償之。              │
│  │），在苗栗縣頭份鎮│  訊中之證述。    │                          │
│  │中華路955 號6 樓，│  （偵2619卷第147 │                          │
│  │以3000元之代價售予│  至148 頁、第177 │                          │
│  │胡評海洛因1 包，而│  頁）            │                          │
│  │販賣毒品既遂。    │3.通訊監察譯文。  │                          │
│  │                  │  （偵2619卷第158 │                          │
│  │                  │  頁及其背面）    │                          │
│  │                  │                  │                          │
├─┼─────────┼─────────┼─────────────┤
│4 │被告吉玲瑤以其所持│1.被告吉玲瑤於偵查│吉玲瑤販賣第一級毒品海洛因│
│  │有之門號0000000000│  、羈押訊問及本院│，累犯，處有期徒刑拾伍年。│
│  │號行動電話與杜恩壽│  審理中之自白。  │扣案之第一級毒品海洛因貳拾│
│  │以其所持有之門號09│  （偵2619卷第234 │包（含袋共重拾柒點貳柒公克│
│  │00000000號行動電話│  頁、聲羈卷第7 頁│）沒收銷燬、行動電話（含門│
│  │聯絡，於100 年4 月│  、本院卷第43、52│號0000000000號SIM 卡壹張）│
│  │5 日23時許，在苗栗│  頁）            │壹具沒收。未扣案之犯罪所得│
│  │縣頭份鎮○○路夜市│2.證人杜恩壽於警、│財物共新臺幣壹仟元沒收之，│
│  │門口，以1000元之代│  偵訊中之證述。  │如全部或一部不能沒收時，以│
│  │價售予杜恩壽0.2 公│  （偵2619卷第73至│其財產抵償之。            │
│  │克（含袋重，原起訴│  74頁、第80頁背面│                          │
│  │書誤載為0.1 公克）│  至81頁）        │                          │
│  │之海洛因1 包，而販│3.通訊監察譯文。  │                          │
│  │賣毒品既遂。      │  （偵2619卷第88至│                          │
│  │                  │  89頁）          │                          │
│  │                  │                  │                          │
├─┴─────────┴─────────┴─────────────┤
│販毒所得：8000元                                                      │
└───────────────────────────────────┘
 附表二：販賣第二級毒品安非他命部分
┌─┬─────────┬─────────┬─────────────┐
│編│   犯罪事實       │ 認定犯罪事實所憑 │        宣告罪刑          │
│號│                  │ 之證據           │                          │
├─┼─────────┼─────────┼─────────────┤
│1 │被告吉玲瑤以其所持│1.被告吉玲瑤於偵查│吉玲瑤販賣第二級毒品安非他│
│  │有之門號0000000000│  、羈押訊問及本院│命，累犯，處有期徒刑參年拾│
│  │號行動電話與張文團│  審理中之自白。  │月。扣案之行動電話（含門號│
│  │以其所持有之門號09│  （偵2619卷第235 │0000000000號SIM 卡壹張）壹│
│  │00000000號行動電話│  頁、聲羈卷第7 頁│具沒收。未扣案之犯罪所得財│
│  │聯絡，於100 年3 月│  、本院卷第43、52│物共新臺幣壹仟元沒收之，如│
│  │7 日17時許，在苗栗│  頁）            │全部或一部不能沒收時，以其│
│  │縣頭份鎮舊為恭醫院│2.證人張文團於警詢│財產抵償之。              │
│  │前，以1000元之代價│  中之證述。      │                          │
│  │售予張文團安非他命│  （偵2990卷第129 │                          │
│  │1 包，而販賣毒品既│  背面至130 頁）  │                          │
│  │遂。              │3.通訊監察譯文。  │                          │
│  │                  │  （偵2990卷第46至│                          │
│  │                  │  47頁）          │                          │
│  │                  │                  │                          │
├─┼─────────┼─────────┼─────────────┤
│2 │被告吉玲瑤以其所持│1.被告吉玲瑤於偵查│吉玲瑤販賣第二級毒品安非他│
│  │有之門號0000000000│  、羈押訊問及本院│命，累犯，處有期徒刑參年拾│
│  │號行動電話與廖仁旗│  審理中之自白。  │月。扣案之第二級毒品安非他│
│  │以其所持有之門號09│  （偵2619卷第234 │命參包（含袋共重壹點柒捌公│
│  │00000000號行動電話│  頁、聲羈卷第7 頁│克）沒收銷燬、行動電話（含│
│  │聯絡，於100 年4 月│  、本院卷第43、52│門號0000000000號SIM 卡壹張│
│  │6 日2 時許，在苗栗│  頁）            │）壹具沒收。未扣案之犯罪所│
│  │縣頭份鎮○○○路上│2.證人廖仁旗於警、│得財物共新臺幣壹仟元沒收之│
│  │河圖建設公司前，以│  偵訊中之證述。  │，如全部或一部不能沒收時，│
│  │1000元之代價售予廖│  （偵2619卷第126 │以其財產抵償之。          │
│  │仁旗約0.15公克（原│  至128 頁、第136 │                          │
│  │起訴書誤載為0.1 公│  至137 頁）      │                          │
│  │克）之安非他命1 包│3.通訊監察譯文。  │                          │
│  │，而販賣毒品既遂。│  （偵2619卷第130 │                          │
│  │                  │  頁）            │                          │
│  │                  │                  │                          │
├─┴─────────┴─────────┴─────────────┤
│販毒所得：2000元                                                      │
└───────────────────────────────────┘
附表三：轉讓第一級毒品海洛因部分
┌─┬─────────┬─────────┬─────────────┐
│編│   犯罪事實       │ 認定犯罪事實所憑 │        宣告罪刑          │
│號│                  │ 之證據           │                          │
├─┼─────────┼─────────┼─────────────┤
│1 │被告吉玲瑤以其所持│1.被告吉玲瑤於偵查│吉玲瑤轉讓第一級毒品海洛因│
│  │有之門號0000000000│  、羈押訊問及本院│，累犯，處有期徒刑壹年貳月│
│  │號行動電話與杜恩壽│  審理中之自白。  │。                        │
│  │以其所持有之門號09│  （偵2619卷第234 │                          │
│  │00000000號行動電話│  頁、聲羈卷第7 頁│                          │
│  │及市話000-000000號│  、本院卷第43、52│                          │
│  │聯絡，於100 年4 月│  頁）            │                          │
│  │3 日20時10分許，在│2.證人杜恩壽於警、│                          │
│  │苗栗縣頭份鎮○○路│  偵訊中之證述。  │                          │
│  │農會前，無償轉讓  │  （偵2619卷第72頁│                          │
│  │0.2 公克（含袋重，│  、第79至80頁）  │                          │
│  │原起訴書誤載為0.1 │3.通訊監察譯文。  │                          │
│  │公克）之海洛因1 包│  （偵2619卷第88至│                          │
│  │予杜恩壽，而轉讓毒│  89頁）          │                          │
│  │品既遂。          │                  │                          │
│  │                  │                  │                          │
└─┴─────────┴─────────┴─────────────┘
附表四：轉讓禁藥安非他命部分
┌─┬─────────┬─────────┬─────────────┐
│編│   犯罪事實       │ 認定犯罪事實所憑 │        宣告罪刑          │
│號│                  │ 之證據           │                          │
├─┼─────────┼─────────┼─────────────┤
│1 │被告吉玲瑤以其所持│1.被告吉玲瑤於偵查│吉玲瑤轉讓禁藥安非他命，累│
│  │有之門號0000000000│  、本院羈押訊問及│犯，處有期徒刑捌月。      │
│  │號行動電話與徐鈺傑│  審理中之自白。  │                          │
│  │以市話000-000000號│  （偵2619卷第234 │                          │
│  │聯絡，於100 年4 月│  頁、聲羈卷第7 頁│                          │
│  │3 日16時55分許，在│  、本院卷第43、52│                          │
│  │苗栗縣頭份鎮頭份工│  頁）            │                          │
│  │業區○○○路○路段│2.證人徐鈺傑於警、│                          │
│  │旁，無償轉讓約0.1 │  偵訊中之證述。  │                          │
│  │公克之安非他命1 包│  （偵2619卷第104 │                          │
│  │予徐鈺傑，而轉讓禁│  至105 頁、第118 │                          │
│  │藥既遂。          │  至119 頁）      │                          │
│  │                  │3.通訊監察譯文。  │                          │
│  │                  │  （偵2619卷第110 │                          │
│  │                  │  至111頁）       │                          │
│  │                  │                  │                          │
├─┼─────────┼─────────┼─────────────┤
│2 │被告吉玲瑤以其所持│1.被告吉玲瑤於偵查│吉玲瑤轉讓禁藥安非他命，累│
│  │有之門號0000000000│  、本院羈押訊問及│犯，處有期徒刑捌月。      │
│  │號行動電話與徐鈺傑│  審理中之自白。  │                          │
│  │持門號0000000000號│  （偵2619卷第234 │                          │
│  │行動電話聯絡，於  │  頁、聲羈卷第7 頁│                          │
│  │100 年4 月3 日19時│  、本院卷第43、52│                          │
│  │許，在苗栗縣頭份鎮│  頁）            │                          │
│  │中華路955 號前（亞│2.證人徐鈺傑於警、│                          │
│  │立飯店樓下），無償│  偵訊中之證述。  │                          │
│  │轉讓約0.1 公克之安│  （偵2619卷第105 │                          │
│  │非他命1 包予徐鈺傑│  頁、第118 至119 │                          │
│  │，而轉讓禁藥既遂。│  頁）            │                          │
│  │                  │3.通訊監察譯文。  │                          │
│  │                  │  （偵2619卷第110 │                          │
│  │                  │  至111頁）       │                          │
│  │                  │                  │                          │
└─┴─────────┴─────────┴─────────────┘
附表五：轉讓第三級毒品愷他命部分
┌─┬─────────┬─────────┬─────────────┐
│編│   犯罪事實       │ 認定犯罪事實所憑 │        宣告罪刑          │
│號│                  │ 之證據           │                          │
├─┼─────────┼─────────┼─────────────┤
│1 │被告吉玲瑤於100 年│1.被告吉玲瑤於偵查│吉玲瑤轉讓第三級毒品愷他命│
│  │5 月2 日6 時許，在│  、羈押訊問及本院│，累犯，處有期徒刑肆月。  │
│  │苗栗縣頭份鎮○○路│  審理中之自白。  │                          │
│  │955 號6 樓，無償轉│  （偵2619卷第235 │                          │
│  │讓愷他命1 小包予朱│  頁、聲羈卷第7 頁│                          │
│  │俊潮，而轉讓毒品既│  、本院卷第43、52│                          │
│  │遂。              │  頁）            │                          │
│  │                  │2.證人朱俊潮於警詢│                          │
│  │                  │  中之證述。      │                          │
│  │                  │  （偵2619卷第36頁│                          │
│  │                  │  背面至37頁）    │                          │
│  │                  │                  │                          │
└─┴─────────┴─────────┴─────────────┘